examples/apertium-hin.hin.dix.xml
	<pardef n="sg__adv">
      <e><p><l>झणझण</l><r>झणझण<s n="adv"/><s n="sg"/><s n="f"/></r></p></e>
	  <e><p><l>घो</l><r>घो<s n="adv"/><s n="sg"/><s n="m"/></r></p></e>
	  <e><p><l>मगे</l><r>ओह<s n="adv"/><s n="sg"/><s n="nt"/></r></p></e>
	  <e><p><l>किसीकी</l><r>किसी<s n="adv"/><s n="sg"/><s n="nt"/></r></p></e>
    </pardef>
	
	<pardef n="फिरा/__adv">
	  <e><p><l></l><r><s n="adv"/><s n="sg"/><s n="nt"/></r></p></e>
	</pardef>
	
	<pardef n="abl__adv">
	  <e><p><l>िलिए</l><r><s n="adv"/><s n="sg"/><s n="nt"/><s n="abl"/></r></p></e>
    </pardef>
 
    <!-- SECTION: Conjunctions -->      

    <pardef n="और__cnjcoo">
      <e><p><l></l><r><s n="cnjcoo"/></r></p></e>
    </pardef>
      
    <!-- SECTION:  Sub-ordinating Conjunctions -->      
    <pardef n="अगर__cnjsub">
      <e><p><l></l><r><s n="cnjsub"/></r></p></e>
    </pardef>
   	
	<!-- SECTION:  Adverbial Conjunctions -->      
	<pardef n="क्योंकि__cnjadv">
      <e><p><l></l><r><s n="cnjadv"/></r></p></e>
    </pardef>



	<!-- SECTION: Numerals -->

	<pardef n="एक__num">
      <e><p><l></l><r><s n="num"/></r></p></e>
	</pardef>

    <pardef n="आठ__num">
      <e><p><l></l><r><s n="num"/></r></p></e>
<!--
      <e><p><l>वां</l><r><s n="num"/><s n="ord"/><s n ="m"/></r></p></e>
	  <e><p><l>वीं</l><r><s n="num"/><s n="ord"/><s n ="f"/></r></p></e>
	  <e><p><l>वें</l><r><s n="num"/><s n="ord"/><s n ="mf"/></r></p></e>
-->
<!--       	  <e><p><l>ों</l><r><s n="num"/><s n="m"/><s n="pl"/><s n="obl"/></r></p></e> -->
    </pardef>

	<!--old ordinals-->
    <!--
    <pardef n="पहल/ा__ord">
      <e><p><l>ा</l><r>ा<s n="num"/><s n="ord"/><s n ="m"/></r></p></e>
      <e><p><l>ी</l><r>ा<s n="num"/><s n="ord"/><s n ="f"/></r></p></e>
      <e><p><l>े</l><r>ा<s n="num"/><s n="ord"/><s n ="mf"/></r></p></e>
    </pardef>

    <pardef n="एक__ord">
      <e><p><l></l><r><s n="num"/><s n="ord"/><s n="m"/></r></p></e>
      <e><p><l></l><r><s n="num"/><s n="ord"/><s n="f"/></r></p></e>
      <e><p><l></l><r><s n="num"/><s n="ord"/><s n="mf"/></r></p></e>
    </pardef> -->

	<!--new ordinals-->

	<pardef n="पहल/ा__adj">
      <e><p><l>ा</l><r>ा<s n="adj"/><s n="m"/><s n="sg"/><s n="nom"/></r></p></e>
      <e><p><l>े</l><r>ा<s n="adj"/><s n="m"/><s n="sg"/><s n="obl"/></r></p></e>
      <e><p><l>े</l><r>ा<s n="adj"/><s n="m"/><s n="pl"/><s n="nom"/></r></p></e>
      <e><p><l>े</l><r>ा<s n="adj"/><s n="m"/><s n="pl"/><s n="obl"/></r></p></e>
      <e><p><l>ी</l><r>ा<s n="adj"/><s n="f"/><s n="sg"/><s n="nom"/></r></p></e>
      <e><p><l>ी</l><r>ा<s n="adj"/><s n="f"/><s n="sg"/><s n="obl"/></r></p></e>
      <e><p><l>ी</l><r>ा<s n="adj"/><s n="f"/><s n="pl"/><s n="nom"/></r></p></e>
      <e><p><l>ी</l><r>ा<s n="adj"/><s n="f"/><s n="pl"/><s n="obl"/></r></p></e>
	</pardef>
 
	<pardef n="आठव/ाँ__adj">
		<e><p><l>ाँ</l><r>ाँ<s n="adj"/><s n="m"/><s n="sg"/><s n="nom"/></r></p></e>
		<e><p><l>े</l><r>ाँ<s n="adj"/><s n="m"/><s n="sg"/><s n="obl"/></r></p></e>
		<e><p><l>ें</l><r>ाँ<s n="adj"/><s n="m"/><s n="pl"/><s n="nom"/></r></p></e>
		<e><p><l>ें</l><r>ाँ<s n="adj"/><s n="m"/><s n="pl"/><s n="obl"/></r></p></e>
		<e><p><l>ीँ</l><r>ाँ<s n="adj"/><s n="f"/><s n="sg"/><s n="nom"/></r></p></e>
		<e><p><l>ीँ</l><r>ाँ<s n="adj"/><s n="f"/><s n="sg"/><s n="obl"/></r></p></e>
		<e><p><l>ीँ</l><r>ाँ<s n="adj"/><s n="f"/><s n="pl"/><s n="nom"/></r></p></e>
		<e><p><l>ीँ</l><r>ाँ<s n="adj"/><s n="f"/><s n="pl"/><s n="obl"/></r></p></e>
	</pardef> 

	<pardef n="प्रथम__adj">
      <e><p><l></l><r><s n="adj"/><s n="m"/><s n="sg"/><s n="nom"/></r></p></e>
      <e><p><l></l><r><s n="adj"/><s n="f"/><s n="sg"/><s n="nom"/></r></p></e>
      <e><p><l></l><r><s n="adj"/><s n="m"/><s n="sg"/><s n="obl"/></r></p></e>
      <e><p><l></l><r><s n="adj"/><s n="f"/><s n="sg"/><s n="obl"/></r></p></e>
      <e><p><l></l><r><s n="adj"/><s n="m"/><s n="pl"/><s n="nom"/></r></p></e>
      <e><p><l></l><r><s n="adj"/><s n="f"/><s n="pl"/><s n="nom"/></r></p></e>
      <e><p><l></l><r><s n="adj"/><s n="m"/><s n="pl"/><s n="obl"/></r></p></e>
      <e><p><l></l><r><s n="adj"/><s n="f"/><s n="pl"/><s n="obl"/></r></p></e>
   </pardef> 

   	<pardef n="सांज__n_f">
      <e><p><l></l><r><s n="n"/><s n="m"/><s n="sg"/><s n="nom"/></r></p></e>
      <e><p><l></l><r><s n="n"/><s n="f"/><s n="sg"/><s n="nom"/></r></p></e>
      <e><p><l></l><r><s n="n"/><s n="m"/><s n="sg"/><s n="obl"/></r></p></e>
      <e><p><l></l><r><s n="n"/><s n="f"/><s n="sg"/><s n="obl"/></r></p></e>
      <e><p><l></l><r><s n="n"/><s n="m"/><s n="pl"/><s n="nom"/></r></p></e>
      <e><p><l></l><r><s n="n"/><s n="f"/><s n="pl"/><s n="nom"/></r></p></e>
      <e><p><l></l><r><s n="n"/><s n="m"/><s n="pl"/><s n="obl"/></r></p></e>
      <e><p><l></l><r><s n="n"/><s n="f"/><s n="pl"/><s n="obl"/></r></p></e>
   </pardef> 

</pardefs>

	<e lm="बोहत ज़ियादा"><i>बोहत ज़ियादा</i><par n="और__cnjcoo"/></e>
	<e lm="संपूर्ण"><i>संपूर्ण</i><par n="और__cnjcoo"/></e>
	<e lm="अर्थात्"><i>अर्थात्</i><par n="और__cnjcoo"/></e>
	<e lm="अतिरिक्त"><i>अतिरिक्त</i><par n="और__cnjcoo"/></e>
	<e lm="निष्कर्ष"><i>निष्कर्ष</i><par n="और__cnjcoo"/></e>
	<e lm="प्रसिद्ध"><i>प्रसिद्ध</i><par n="और__cnjcoo"/></e>
	<e lm="आम तौर पर"><i>आम तौर पर</i><par n="और__cnjcoo"/></e>
	<e lm="जैसे"><i>जैसे</i><par n="और__cnjcoo"/></e>
	<e lm="यहाँ तक की"><i>यहाँ तक की</i><par n="और__cnjcoo"/></e>
	<e lm="उसी प्रकार"><i>उसी प्रकार</i><par n="और__cnjcoo"/></e>
	<e lm="दोनों"><i>दोनों</i><par n="और__cnjcoo"/></e>
	<e lm="नतीजतन"><i>नतीजतन</i><par n="और__cnjcoo"/></e>
    <e lm="व"><i>व</i><par n="और__cnjcoo"/></e>
    <e lm="परंतु"><i>परंतु</i><par n="और__cnjcoo"/></e>
    <e lm="तथा"><i>तथा</i><par n="और__cnjcoo"/></e>
    <e lm="या"><i>या</i><par n="और__cnjcoo"/></e>
	<e lm="एंड"><i>एंड</i><par n="और__cnjcoo"/></e>
	<e lm="कौनसा"><i>कौनसा</i><par n="अगर__cnjsub"/></e>
	<e lm="जहाँ कभी भी"><i>जहाँ कभी भी</i><par n="अगर__cnjsub"/></e>
	<e lm="जब तक"><i>जब तक</i><par n="अगर__cnjsub"/></e>
	<e lm="इसलिए कि"><i>इसलिए कि</i><par n="अगर__cnjsub"/></e>
	<e lm="इसके बजायति"><i>इसके बजायति</i><par n="अगर__cnjsub"/></e>
	<e lm="वह आपूर्"><i>वह आपूर्</i><par n="अगर__cnjsub"/></e>
	<e lm="एक बार"><i>एक बार</i><par n="अगर__cnjsub"/></e>
	<e lm="अब क्या है"><i>अब क्या है</i><par n="अगर__cnjsub"/></e>
	<e lm="अन्यथा"><i>अन्यथा</i><par n="अगर__cnjsub"/></e>
	<e lm="आदेशानुसार"><i>आदेशानुसार</i><par n="अगर__cnjsub"/></e>
	<e lm="यदि ऐसा है तो"><i>यदि ऐसा है तो</i><par n="अगर__cnjsub"/></e>
	<e lm="वजह"><i>वजह</i><par n="अगर__cnjsub"/></e>
	<e lm="जितना संभव"><i>जितना संभव</i><par n="अगर__cnjsub"/></e>
	<e lm="जैसे की"><i>जैसे<b/>की</i><par n="अगर__cnjsub"/></e>
    <e lm="बशर्ते कि"><i>बशर्ते<b/>कि</i><par n="अगर__cnjsub"/></e>
    <e lm="बशर्ते"><i>बशर्ते</i><par n="अगर__cnjsub"/></e>
    <e lm="िक"><i>िक</i><par n="अगर__cnjsub"/></e>
	<e lm="नतीजतन"><i>नतीजतन</i><par n="क्योंकि__cnjadv"/></e>
	<e lm="भले ही"><i>भले<b/>ही</i><par n="क्योंकि__cnjadv"/></e>
	<e lm="अन्यथा"><i>अन्यथा</i><par n="क्योंकि__cnjadv"/></e>
	<e lm="यानी"><i>यानी</i><par n="क्योंकि__cnjadv"/></e>
	<e lm="द्धिमान की तरह"><i>द्धिमान<b/>की तरह</i><par n="क्योंकि__cnjadv"/></e>
	<e lm="भी"><i>भी</i><par n="क्योंकि__cnjadv"/></e>
	<e lm="फिर व"><i>फिर<b/>व</i><par n="क्योंकि__cnjadv"/></e>
	<e lm="समान रूप से"><i>समान<b/>रूप से</i><par n="क्योंकि__cnjadv"/></e>
	<e lm="आलावा"><i>आलावा</i><par n="क्योंकि__cnjadv"/></e>
	<e lm="तदनुसार"><i>तदनुसार</i><par n="क्योंकि__cnjadv"/></e>
	<e lm="अतः"><i>अतः</i><par n="क्योंकि__cnjadv"/></e>
	<e lm="तक"><i>तक</i><par n="क्योंकि__cnjadv"/></e>
    <e lm="क्यूंकि"><i>क्यूंकि</i><par n="क्योंकि__cnjadv"/></e>
    <e lm="लिहाज़ा"><i>लिहाज़ा</i><par n="क्योंकि__cnjadv"/></e>
	<e lm="जबकि"><i>जबकि</i><par n="क्योंकि__cnjadv"/></e>
    <e lm="चूँकि"><i>चूँकि</i><par n="क्योंकि__cnjadv"/></e>
	<e lm="एक सौ"><i>एक<b/>सौ</i><par n="एक__num"/></e>
	<e lm="छत्तीस"><i>छत्तीस</i><par n="एक__num"/></e>
	<e lm="सात सौ"><i>सात<b/>सौ</i><par n="एक__num"/></e>
	<e lm="सतत्तर"><i>सतत्तर</i><par n="एक__num"/></e>
	<e lm="नव्वे"><i>नव्वे</i><par n="एक__num"/></e>
	<e lm="उनासी"><i>उनासी</i><par n="एक__num"/></e>
	<e lm="अतन्ना"><i>अतन्ना</i><par n="एक__num"/></e>
	<e lm="तेंतीस"><i>तेंतीस</i><par n="एक__num"/></e>
	<e lm="इक्यानबे"><i>इक्यानबे</i><par n="एक__num"/></e>
	<e lm="आठ सौ"><i>आठ<b/>सौ</i><par n="एक__num"/></e>
	<e lm="दो सौ"><i>दो सौ</i><par n="एक__num"/></e>
	<e lm="बानबे"><i>बानबे</i><par n="एक__num"/></e>
	<e lm="चौबीस"><i>चौबीस</i><par n="एक__num"/></e>
	<e lm="छे"><i>छे</i><par n="एक__num"/></e>
	<e lm="शुन्य"><i>शुन्य</i><par n="एक__num"/></e>
	<e lm="दो"><i>दो</i><par n="एक__num"/></e>
	<e lm="छः"><i>छः</i><par n="एक__num"/></e>
	<e lm="नौ"><i>नौ</i><par n="आठ__num"/></e>
	<e lm="तेरह"><i>तेरह</i><par n="आठ__num"/></e>
	<e lm="सत्रह"><i>सत्रह</i><par n="आठ__num"/></e>
	<e lm="इक्किस"><i>इक्किस</i><par n="आठ__num"/></e>
	<e lm="पच्चीस"><i>पच्चीस</i><par n="आठ__num"/></e>
	<e lm="उनतीस"><i>उनतीस</i><par n="आठ__num"/></e>
	<e lm="तैंतीस"><i>तैंतीस</i><par n="आठ__num"/></e>
	<e lm="सैंतीस"><i>सैंतीस</i><par n="आठ__num"/></e>
	<e lm="पैंतालीस"><i>पैंतालीस</i><par n="आठ__num"/></e>
	<e lm="तिरेपन"><i>तिरेपन</i><par n="आठ__num"/></e>
	<e lm="उनसठ"><i>उनसठ</i><par n="आठ__num"/></e>
	<e lm="सड़सठ"><i>सड़सठ</i><par n="आठ__num"/></e>
	<e lm="पचहत्तर"><i>पचहत्तर</i><par n="आठ__num"/></e>
	<e lm="तेरासी"><i>तेरासी</i><par n="आठ__num"/></e>
	<e lm="इक्यानवे"><i>इक्यानवे</i><par n="आठ__num"/></e>
	<e lm="निन्यानवे"><i>निन्यानवे</i><par n="आठ__num"/></e>
	<e lm="वां"><i>वां</i><par n="प्रथम__adj"/></e>
	<e lm="वीं"><i>वीं</i><par n="प्रथम__adj"/></e>
	<e lm="वें"><i>वें</i><par n="प्रथम__adj"/></e>
	<e lm="प्रथम"><i>प्रथम</i><par n="प्रथम__adj"/></e>
	<e lm="द्वितीय"><i>द्वितीय</i><par n="प्रथम__adj"/></e>
	<e lm="तृतीय"><i>तृतीय</i><par n="प्रथम__adj"/></e>
	<e lm="चतुर्थ"><i>चतुर्थ</i><par n="प्रथम__adj"/></e>
	<e lm="पंचम"><i>पंचम</i><par n="प्रथम__adj"/></e>
	<e lm="षष्ठ"><i>षष्ठ</i><par n="प्रथम__adj"/></e>
	<e lm="सप्तम"><i>सप्तम</i><par n="प्रथम__adj"/></e>
	<e lm="अष्टम"><i>अष्टम</i><par n="प्रथम__adj"/></e>
	<e lm="नवम"><i>नवम</i><par n="प्रथम__adj"/></e>
	<e lm="पहला"><i>पहल</i><par n="पहल/ा__adj"/></e>
	<e lm="दूसरा"><i>दूसर</i><par n="पहल/ा__adj"/></e>
	<e lm="तीसरा"><i>तीसर</i><par n="पहल/ा__adj"/></e>
	<e lm="चौथा"><i>चौथ</i><par n="पहल/ा__adj"/></e>
	<e lm="पाञ्चवा"><i>पाञ्चवा</i><par n="पहल/ा__adj"/></e>
	<e lm="छठा"><i>छठ</i><par n="पहल/ा__adj"/></e>
	<e lm="सातवा"><i>सातव</i><par n="पहल/ा__adj"/></e>
	<e lm="नौंवा"><i>नौंव</i><par n="पहल/ा__adj"/></e>
	<e lm="तेरहवाँ"><i>तेरहव</i><par n="आठव/ाँ__adj"/></e>
	<e lm="सत्तरहवाँ"><i>सत्तरहव</i><par n="आठव/ाँ__adj"/></e>
	<e lm="इक्कीसवाँ"><i>इक्कीसव</i><par n="आठव/ाँ__adj"/></e>
	<e lm="पच्चीसवाँ"><i>पच्चीसव</i><par n="आठव/ाँ__adj"/></e>
	<e lm="उनतीसवाँ"><i>उनतीसव</i><par n="आठव/ाँ__adj"/></e>
	<e lm="तैंतीसवाँ"><i>तैंतीसव</i><par n="आठव/ाँ__adj"/></e>
	<e lm="सैंतीसवाँ"><i>सैंतीसव</i><par n="आठव/ाँ__adj"/></e>
	<e lm="इकतालीसवाँ"><i>इकतालीसव</i><par n="आठव/ाँ__adj"/></e>
	<e lm="पैंतालीसवाँ"><i>पैंतालीसव</i><par n="आठव/ाँ__adj"/></e>
	<e lm="उनचासवाँ"><i>उनचासव</i><par n="आठव/ाँ__adj"/></e>
	<e lm="सतावनवाँ"><i>सतावनव</i><par n="आठव/ाँ__adj"/></e>
	<e lm="पैंसठवाँ"><i>पैंसठव</i><par n="आठव/ाँ__adj"/></e>
	<e lm="तिहत्तरवाँ"><i>तिहत्तरव</i><par n="आठव/ाँ__adj"/></e>
	<e lm="इक्यासीवाँ"><i>इक्यासीव</i><par n="आठव/ाँ__adj"/></e>
	<e lm="नवासीवाँ"><i>नवासीव</i><par n="आठव/ाँ__adj"/></e>
	<e lm="सतानवेवाँ"><i>सतानवेव</i><par n="आठव/ाँ__adj"/></e>
	<e lm="सांज"><i>सांज</i><par n="सांज__n_f"/></e>
	<e lm="लुपाछिपी"><i>लुपाछिपी</i><par n="सांज__n_f"/></e>
	<e lm="इसिलिए"><i>इस</i><par n="abl__adv"/></e>
	<e lm="झणझण"><i></i><par n="sg__adv"/></e>
	<e lm="फिरा"><i>फिरा</i><par n="फिरा/__adv"/></e>
	<e lm="हूप"><i>हूप</i><par n="फिरा/__adv"/></e>
	<e lm="ए"><i>ए</i><par n="फिरा/__adv"/></e>
	<e lm="छी"><i>छी</i><par n="फिरा/__adv"/></e>
	<e lm="सू"><i>सू</i><par n="फिरा/__adv"/></e>
	<e lm="उल्टा"><i>उल्टा</i><par n="फिरा/__adv"/></e>
	<e lm="नजदीक"><i>नजदीक</i><par n="फिरा/__adv"/></e>
